【裁判字號】    99,上易,1438
【裁判日期】    991109
【裁判案由】    詐欺
【裁判全文】
臺灣高等法院臺中分院刑事判決        99年度上易字第1438號
上  訴  人
即  被  告  甲○○
上列上訴人因詐欺案件，不服臺灣臺中地方法院九十九年度易字
第二○五五號中華民國九十九年九月三十日第一審判決（起訴案
號：臺灣臺中地方法院檢察署九十九年度偵字第三九六三號），
提起上訴，本院判決如下：
    主  文
上訴駁回。
    理  由
一、按不服地方法院之第一審判決而上訴者，須提出上訴書狀，
    並應敘述具體理由，此為上訴必備之程式；其所提出之書狀
    未敘述上訴理由，或僅曾以言詞陳述上訴理由者，均應於上
    訴期間屆滿後二十日內補提理由書於第一審法院；第一審法
    院經形式審查，認逾期未補提上訴理由者，應定期間命補正
    ，逾期未補正者，為上訴不合法律上之程式，應以裁定駁回
    ；倘已提出上訴理由，但所提非屬具體理由者，則由第二審
    法院以上訴不合法律上之程式，判決駁回；以上於刑事訴訟
    法第三百五十條、第三百六十一條、第三百六十二條、第三
    百六十七條定有明文。而所謂「具體理由」，必係依據卷內
    既有訴訟資料或提出新事證，指摘或表明第一審判決有何採
    證認事、用法或量刑等足以影響判決本旨之不當或違法，而
    構成應予撤銷之理由，始克當之；倘僅泛言原判決認定事實
    錯誤、違背法令、量刑失之過重或輕縱，而未依上揭意旨指
    出具體事由，或形式上雖已指出具體事由，然該事由縱使屬
    實，亦不足以認為原判決有何不當或違法者，皆難謂係具體
    理由（最高法院九十七年台上字第八九二號刑事判決意旨參
    照）。
二、經查本案上訴人即被告甲○○（以下簡稱為被告）不服原審
    判決提起上訴，依據其所提出之上訴理由狀之所載，其雖係
    以：伊沒錢繳納罰金，是否能判伊緩刑，或分期繳納罰金等
    情詞，提起上訴。惟被告並無資力繳納罰金，並非得為緩刑
    宣告之理由（本案被告在原審否認犯罪，且未賠償被害人，
    原審判決認為不符緩刑宣告之要件而未為緩刑宣告，核無不
    當）。又被告在本案判決確定之後，能否分期繳納罰金，此
    係被告如何向執行檢察官聲請，及檢察官如何指揮執行之問
    題；此部分並非法院應於刑事判決諭知之事項。本案被告之
    上訴意旨並未依據卷內既有訴訟資料或提出新事證，指摘或
    表明第一審判決有何採證認事、用法或量刑等足以影響判決
    本旨之不當或違法，仍以上開情詞指摘原判決對其科刑不當
    而提起上訴，依其所提出之上訴理由尚不足以認為原判決有
    何不當或違法，顯非屬具體理由，核之上揭說明，應認其上
    訴違背法律上之程式，應予以駁回，並不經言詞辯論為之。
三、爰依刑事訴訟法第三百六十七條前段、第三百七十二條判決
    如主文。
中    華    民    國    99    年    11    月    9     日
            刑事第三庭    審判長法  官  王  增  瑜
                                法  官  曾  佩  琦
                                法  官  廖  柏  基
上列正本證明與原本無異。
不得上訴。
                                書記官  曾  煜  智
中    華    民    國    99    年    11    月    9     日

司法院資訊處製作；財團法人民間司法改革基金會備份。
